臺灣屏東地方法院刑事判決　　　　　　　 96年度訴字第751號
公　訴　人　臺灣屏東地方法院檢察署檢察官
被　　　告　乙○○
選任辯護人　鍾治漢律師
上列被告因違反毒品危害防制條例案件，經檢察官提起公訴（96
年度偵字第2224號），本院判決如下：
    主  文
乙○○犯如附表編號一至十所示之罪，各處如附表編號一至十所
示之刑，應執行有期徒刑玖年貳月。未扣案之販賣毒品所得新臺
幣壹仟元沒收，如全部或一部不能沒收時，以其財產抵償之。
　　事　實
一、乙○○前於民國93年間因恐嚇案件，經本院以94年度易字第
    210號判決判處有期徒刑7月確定；復於94年間因違反毒品危
    害防制條例案件，經本院以94年度訴字第334 號判決判處應
    執行有期徒刑1 年2 月確定，上開有期徒刑經本院以95年度
    聲字第726 號裁定應執行有期徒刑1 年8 月確定，於95年10
    月25日縮短刑期假釋出監，並於96年1 月22日縮刑期滿執行
    完畢。詎其猶不知悔改，明知甲基安非他命業經中央衛生主
    管機關明令公告為禁藥，亦屬毒品危害防制條例第2 條第2
    項所定之第二級毒品，依法不得持有、轉讓、販賣，竟基於
    轉讓禁藥甲基安非他命之犯意，分別於附表編號一至九所示
    之時間、地點，將其購入供己施用之甲基安非他命，無償提
    供約可供施用1 次之用量予丙○○、黃麗玲、陳豐盈等人施
    用，而無償轉讓禁藥甲基安非他命計9 次。乙○○另意圖營
    利，基於販賣第二級毒品甲基安非他命之犯意，於附表編號
    十所示之時間、地點，以每包新臺幣（下同）1,000 元之價
    格，販賣第二級毒品甲基安非他命2 包予甲○○（其中1 包
    ，係甲○○友人委託其向乙○○購買），然甲○○因僅有1,
    000 元，遂交付1,000 元予乙○○，而賒欠乙○○1,000 元
    。嗣警方因另件強盜案在屏東縣琉球鄉地區逐戶清查空屋，
    於96年3 月28日17時許，警方清查至乙○○位在屏東縣琉球
    鄉○○村○○路3 巷9 號住處時，發現正要施用甲基安非他
    命之乙○○、陳豐盈，並扣得供其施用第二級毒品甲基安非
    他命19包（含袋重：8.84公克）、藥鏟1 支、吸食器1 組、
    行動電話2 支，經循線追查後，始知上情。
二、案經屏東縣警察局東港分局報請臺灣屏東地方法院檢察署檢
    察官偵查起訴。
    理  由
壹、程序方面：
一、按刑事訴訟法新制採改良式當事人進行主義，為保障被告防
    禦權及維護直接審理與言詞審理原則，刑事訴訟法第159 條
    第1 項規定：「被告以外之人於審判外之言詞或書面陳述，
    除法律有規定者外，不得作為證據。」酌採英美法之傳聞法
    則。復於第159 條之1 至第159 條之5 增設例外規定，以應
    實務需要，俾符實體真實發現之訴訟目的。是以，證人丙○○、甲○○之警詢筆錄，均係被告以外之人於審判外之書面
    陳述，依上開規定，原則上均不得作為證據。
二、按被告以外之人（包括證人、鑑定人、告訴人、被害人及共
    同被告等）於審判外之陳述雖不符前4 條之規定，而經當事
    人於審判程序同意作為證據，法院審酌該言詞陳述或書面陳
    述作成時之情況，認為適當者，亦得為證據；當事人、代理
    人或辯護人於法院調查證據時，知有第159 條第1項 不得為
    證據之情形，而未於言詞辯論終結前聲明異議者，視為有前
    項之同意，刑事訴訟法第159 條之5 定有明文。立法意旨在
    於傳聞證據未經當事人之反對詰問予以核實，原則上先予排
    除。惟若當事人已放棄反對詰問權，於審判程序中表明同意
    該等傳聞證據可作為證據；或於言詞辯論終結前未聲明異議
    ，基於尊重當事人對傳聞證據之處分權，及證據資料愈豐富
    ，愈有助於真實發見之理念，且強化言詞辯論主義，使訴訟
    程序得以順暢進行，上開傳聞證據亦均具有證據能力。本件
    證人黃麗玲、陳豐盈固均曾於警詢中為陳述，其性質雖均屬
    傳聞證據，且查無符合刑事訴訟法第159 條之1 至之4 條之
    情形，惟其等所為之上開警詢筆錄內容，業經檢察官及被告
    、辯護人表示同意具有證據能力。且經本院審判程序時予以
    提示並告以要旨，檢察官及被告、辯護人均已知上述筆錄乃
    傳聞證據，而於言詞辯論終結前均未對該等筆錄內容異議，
    依上開規定，其等於警詢中之證言應具有證據能力。
貳、實體方面：
一、轉讓禁藥甲基安非他命部分：
    上開附表編號一至九所示轉讓禁藥甲基安非他命之事實，業
    據被告乙○○於偵查中及本院審理時均供承：伊和陳豐盈、
    丙○○、黃麗玲都是一起施用的；伊是96年3 月24日在全德
    國小拿一包甲基安非他命出來，再用吸管拿一點甲基安非他
    命給陳豐盈，於96年3 月28日要施用時，伊還沒拿給陳豐盈
    施用，就被警方查獲了；黃麗玲3 次都是在伊家裡施用的，
    3 次都是伊要施用時，才拿出1 小包甲基安非他命，再用吸
    管拿給黃麗玲，伊拿給黃麗玲的量應該可以施用5 或6 口；
    丙○○也是到伊家裡施用的；伊有拿甲基安非他命給他們施
    用，但沒有收錢，確實有給丙○○5 次等語不諱（見偵卷第
    20 9頁、本院卷第21頁反面、第130 頁），並據證人丙○○
    於本院審理時具結證稱：「我有跟乙○○一起施用甲基安非
    他命，我是去乙○○家找被告時，乙○○有請我施用甲基安
    非他命，我是在乙○○家施用甲基安非他命，乙○○1 次沒
    有給我多少，是1 次的量，起訴書記載的5 次，只有跟乙○○一起施用而已，沒有跟乙○○買甲基安非他命；我跟乙○○是認識3 、4 年的朋友；乙○○沒有跟我收錢，我都到乙○○家施用，乙○○拿給我施用，每次施用一點，約1 次的
    份量，沒有收錢，記載的這5 次確實有施用，都是我自己去
    找乙○○的，乙○○就請我施用，乙○○自己也有施用」等
    語（見本院卷第113 頁、第114 頁反面、第129 頁反面、第
    130 頁）、證人黃麗玲於警詢時證述：「我與乙○○共同吸
    食甲基安非他命共3 次，第1 次於96年3 月15日、第2 次於
    96年3 月16日、第3 次於96年3 月20日，均於上午8 時左右
    ，我前往乙○○住處屏東縣琉球鄉○○路3 巷9 號吸食甲基
    安非他命，因為是朋友關係，是他自願請我吸食毒品的，所
    以我才與他共同吸食毒品，沒有任何代價」等語（見偵卷第
    53頁）、證人陳豐盈於警詢時及偵查中具結證述：「96年3
    月24日晚上8 時許，在屏東縣琉球鄉全德國民小學遇到我朋
    友乙○○，我向他要一點點甲基安非他命，他從身上取出一
    小包用夾鍊袋包著甲基安非他命，他倒一點點給我，約可以
    施用2 、3 口的量，他沒有跟我算錢；我於96年3 月28日下
    午4 點多的時候，我要過去向乙○○要一點點甲基安非他命
    ，我還沒有跟乙○○要到，剛進去警察就查獲」等語綦詳（
    見偵卷第11頁至第12頁）。觀之被告與上開證人丙○○、黃
    麗玲、陳豐盈之證詞，互核一致，並無齟齬之處，足見被告
    上開轉讓禁藥之自白，與事實相符，應可採信。從而，本件
    事證明確，被告轉讓禁藥甲基安非他命之犯行，已堪認定。
二、販賣第二級毒品甲基安非他命部分：
    訊據被告矢口否認有何販賣甲基安非他命之犯行，辯稱：伊
    係無償提供甲○○施用云云。經查：證人甲○○於本院審理
    時具結證稱：「我施用甲基安非他命的來源有3 個人，乙○○如果比較便宜，我就跟乙○○買，別人比較便宜我就跟別
    人買，我跟乙○○認識十幾年，乙○○被抓的前一天有跟乙○○買過甲基安非他命，那天是晚上7 時30分左右，我在乙○○家附近的路邊跟他買甲基安非他命，我是用現金跟乙○○交易，是在琉球鄉○○○○道是不是中福村，我只知道漁
    場尾【台語】與白沙尾【台語】的交界；我在朋友那邊打電
    話給乙○○，在乙○○住處出來的路邊交易，但我不知道地
    址和村莊名稱；那天我買2 包，但我只有拿1,000 元給乙○○，欠乙○○1,000 元，這1,000 元是我幫朋友買的，算是
    我買的，但我朋友沒有拿錢給我」等語明確（見本院卷第67
    頁反面至第69頁），觀之被告與證人甲○○係相識已逾10年
    之朋友，並無仇隙恩怨，況參酌證人甲○○於本院審理之初
    猶證稱：「乙○○是我朋友，有時候我也會跟他要，有時乙○○沒有錢用時，乙○○會問我有沒有錢，我就拿錢給他，
    如果我有需要時，也會問乙○○有無甲基安非他命，我和乙○○如果說有買賣也可以算是，我偶爾會跟乙○○調貨」等
    語（見本院卷第67頁），並非直接、明白證述被告確有販賣
    甲基安非他命，而係經交互詰問後始吐露有向被告購買甲基
    安非他命之情，顯見證人甲○○於本院審理之初，仍有避重
    就輕而欲迴護被告僅係轉讓禁藥甲基安非他命之情，益證證
    人甲○○並無設詞誣陷被告，而故入被告於罪之可能，是證
    人甲○○上開證詞，應可採信。被告空言否認，顯係臨訟卸
    責之詞，不足採信。
三、按毒品危害防制條例所規定之販賣毒品罪，雖未明示「營利
    之意圖」為其犯罪構成要件，然「販賣」一語，在文義解釋
    上當然已寓含有買賤賣貴，而從中取利之意思存在。且從商
    業交易原理與一般社會觀念而言，販賣行為在通常情形下，
    仍係以牟取利益為其活動之主要誘因與目的。又政府為杜絕
    毒品氾濫，毒害人民甚深，再三宣導民眾遠離毒品、媒體報
    導既深且廣，對於禁絕毒品之政策，應為大眾所熟悉。再政
    府對於查緝施用、轉讓及販賣毒品無不嚴格執行，且販賣毒
    品罪係重罪，若無利可圖，衡情一般持有毒品者，當不致輕
    易將持有之毒品交付他人。況販賣毒品乃違法行為，非可公
    然為之，且有其獨特之販售路線及管道，亦無公定之價格，
    復可任意增減其分裝之數量，而每次買賣之價量，亦可能隨
    時依市場貨源之供需情形、交易雙方之關係深淺、資力、對
    行情之認知、可能風險之評估、查緝是否嚴緊，及購買者被
    查獲時供述購買對象之可能性風險評估等諸般事由，而異其
    標準，非可一概而論，是販賣之利得，誠非固定，而縱使販
    賣之人從價差或量差中牟利方式雖異，其意圖營利之非法販
    賣行為仍屬同一。查本件被告曾於96年2 月28日、96年3 月
    6 日、96年3 月22日，各以9,000 元、9,000 元、6,000 元
    之代價，向綽號「鵬仔」販入甲基安非他命9 包、10包、6
    包之情，固據其於警詢及偵查中供述甚明（見警卷第7 頁、
    偵卷第9 頁），然被告所販賣予證人甲○○之甲基安非他命
    2 包，究係取自何次所購買者，及曾否減量分裝則無可考，
    因而難以計算其販賣之利得，然倘被告無利可圖，尚不可能
    甘冒被供出來源或檢警查緝法辦之風險，而平價或低價販賣
    甲基安非他命予證人甲○○之理。是被告顯有藉此販賣牟利
    之意圖，應堪認定。
四、從而，本件事證明確，被告販賣第二級毒品甲基安非他命之
    犯行，已堪認定。
三、論罪科刑部分：
(一)、按「甲基安非他命」雖係毒品危害防制條例第2 項第2 款所
    規定之「第二級毒品」，但其亦屬於藥事法所稱之「禁藥」
    （即藥事法第22條第1 款所稱之「經中央衛生主管機關明令
    公告禁止製造、調劑、輸入、輸出、販賣或陳列之毒害藥品
    」，而第二級毒品安非他命及甲基安非他命等成分均屬安非
    他命類藥品，業經行政院衛生署75年7 月11日衛署藥字第59
    7627號公告禁止使用，屬藥事法規之禁藥）。又明知為禁藥
    而轉讓者，藥事法第83條亦定有處罰明文。故行為人明知為
    禁藥即「甲基安非他命」而轉讓予他人者，除成立毒品危害
    防制條例第8 條第2 項之「轉讓第二級毒品罪」外，亦構成
    藥事法第83條第1 項之「轉讓禁藥罪」，此係屬同一犯罪行
    為而同時有二種法律可資處罰之「法條（規）競合」情形，
    應依「重法優於輕法」、「後法優於前法」等法理，擇一處
    斷。又毒品危害防制條例第8 條第2 項轉讓第二級毒品罪之
    法定本刑為「6 月以上5 年以下有期徒刑，得併科新臺幣70
    萬元以下罰金」，而93年4 月21日修正後藥事法第83條第1
    項轉讓禁藥罪之法定本刑為「7 年以下有期徒刑，得併科新
    臺幣500 萬元以下罰金」。是除轉讓之甲基安非他命數量達
    行政院93年1 月7 日院台法字第0930080551號令頒「轉讓持
    有毒品加重其刑之數量標準」第2 條所定之淨重10公克以上
    ，應依毒品危害防制條例第8 條第6 款規定加重其刑，其加
    重後之法定刑較藥事法第83條第1 項為重者外，因修正後藥
    事法第83條第1 項之罪之法定本刑，顯較毒品危害防制條例
    第8 條第2 項之罪之法定本刑為重，依前述「重法優於輕法
    」之法理，自應優先適用藥事法第83條第1 項之規定處斷（
    最高法院96年度臺上字第3582號判決意旨參照）。
(二)、查本件被告就附表編號一至九所示轉讓甲基安非他命予丙○○、黃麗玲、陳豐盈之行為，各次轉讓之數量均僅供丙○○
    、黃麗玲、陳豐盈施用1 次之情，業據被告及證人丙○○、
    陳豐盈供述明確，已如前述，且無證據認定被告轉讓之數量
    已達上開轉讓持有毒品加重其刑之數量標準第2 條規定之淨
    重10公克以上，故核被告就附表編號一至九所示之犯行，均
    係犯藥事法第83條第1 項之轉讓禁藥罪。被告就附表編號十
    所示之犯行，係犯毒品危害防制條例第4 條第2 項之販賣第
    二級毒品罪。被告轉讓禁藥、販賣第二級毒品，而持有甲基
    安非他命之低度行為，應為其轉讓及販賣之高度行為所吸收
    ，均不另論罪。另公訴人依證人丙○○於警詢時之證述，認
    定被告就附表編號一至五所示之犯行，係犯毒品危害防制條
    例第4 條第2 項之販賣第二級毒品罪等語。然除證人丙○○
    之警詢筆錄依前開說明已無證據能力外，該警詢筆錄亦屬證
    人丙○○片面之陳述，況證人丙○○於警詢中固證稱：係以
    其有之市內電話00-0000000號電話，撥打被告所有之門號00
    00000000號行動電話，向被告聯絡購買甲基安非他命云云，
    惟經本院向該門號所屬之和信電訊股份有限公司查詢結果略
    以：「門號0000000000號行動電話之持機人係乙○○、帳單
    地址為屏東縣琉球鄉○○村○ 鄰○○路236 號、開通日期為
    2007年2 月23日」等語，有該公司96年9 月27日函在卷可稽
    （見本院卷第78頁）。是以，該門號0000000000號行動電話
    既係於96年2 月23日始開通供被告持用，則證人丙○○於公
    訴事實所載之96年2 月4 日14時許、96年2 月6 日19時許、
    96年2 月10日20時許、96年2 月12日22時許、96年2 月15日
    21時許，如何能撥打門號0000000000號行動電話與被告聯絡
    購買甲基安非他命事宜？況證人丙○○於本院審理時已明白
    指證係向被告無償索取等語（見本院卷第129 頁反面），依
    此，堪認證人丙○○於警詢時之證詞，與事實相違，不足採
    信，自難認定被告有何公訴人所指販賣第二級毒品予證人丙○○之犯行。公訴人認被告就附表編號一至五係犯毒品危害
    防制條例第4 條第2 項之販賣第二級毒品罪，尚有未洽，惟
    轉讓禁藥與轉讓第二級毒品及販賣第二級毒品之社會基本事
    實均屬相同，爰就此部分販賣事實連同附表編號六至九所示
    犯行，變更公訴人所引應適用法條，改依轉讓禁藥罪論處。
(三)、再94年2 月2 日修正公布，於95年7 月1 日施行之行為，基
    於刑罰公平原則之考量，杜絕僥倖之犯罪心理，並避免易致
    鼓勵犯罪之誤解，已刪除第56條連續犯之規定。而刑法上所
    謂集合犯是指立法者所制定之犯罪構成要件中，本就預定有
    數個同種類之行為將反覆實行之犯罪而言，是將各自實現犯
    罪構成要件之多數行為，解釋為集合犯，而論以一罪。是以
    對於集合犯，必須從嚴解釋，以符合立法者之意向（最高法
    院96年度臺上字第1850號、96年度臺上字第4969號判決參照
    ）。被告所為附表編號一至九所示轉讓禁藥甲基安非他命之
    犯行，係個別轉讓給證人丙○○、黃麗玲、陳豐盈，其轉讓
    之時間、地點並無任何密接關係，各具獨立性，其各次轉讓
    之行為，更難認係基於反覆轉讓禁藥甲基安非他命之犯意而
    為之，且其9 次轉讓甲基安非他命，以致該禁藥毒品氾濫，
    危害社會之犯罪結果，係社會通念，亦難認係屬於包括一罪
    為合理適當，被告所為即難逕依集合犯、接續犯論以一罪。
    公訴人認被告上開轉讓甲基安非他命之行為，係屬包括一罪
    ，容有誤會，併此敘明。
(四)、又被告前於93年間因恐嚇案件，經本院以94年度易字第210
    號判決判處有期徒刑7 月確定；復於94年間因違反毒品危害
    防制條例案件，經本院以94年度訴字第334 號判決判處應執
    行有期徒刑1 年2 月確定，上開有期徒刑並經本院以95年度
    聲字第726 號裁定應執行有期徒刑1 年8 月確定，於95年10
    月25日縮短刑期假釋出監，並於96年1 月22日縮刑期滿執行
    完畢，此有臺灣屏東地方法院檢察署刑案資料查註紀錄表及
    臺灣高等法院被告全國前案紀錄表各1 份在卷可按，其受有
    期徒刑之執行完畢後，5 年以內故意再犯有期徒刑以上之10
    罪，皆為累犯，除販賣第二級毒品法定刑無期徒刑部分，依
    法不得加重外，餘均應依法加重其刑。被告上開9 次轉讓甲
    基安非他命、1 次販賣甲基安非他命之行為，犯意各別，行
    為互殊，應予分論併罰。
(五)、爰審酌被告素行不佳，無視於政府管制禁藥毒品之禁令，竟
    多次轉讓甲基安非他命供他人使用，更販賣甲基安非他命予
    他人，戕害國民身心健康，並破壞社會治安，所為誠屬不該
    ，惟念其犯後已坦承大部分犯行，且轉讓、販賣之數量非鉅
    ，與坊間大盤販賣毒品者，情節尚有不同，並兼衡其國小畢
    業，智識程度不高、家庭經濟狀況勉持，生活狀況不佳等一
    切情狀，分別量處如主文所示之刑。又被告犯罪後，中華民
    國九十六年罪犯減刑條例業於96年6 月15日修正公布，並於
    96年7 月16日起施行，而被告上開附表編號一至九之犯罪時
    點，均係在96年4 月24日之前，且所犯之罪核與該條例第2
    條第1 項之規定相符，復無同條例第3 條限制減刑之除外情
    事存在，爰依該條例第2 條第1 項第3 款規定，均減其上開
    宣告刑期二分之一，並定其應執行刑。再被告固以每包1,00
    0 元之價格，販賣第二級毒品甲基安非他命2 包予證人甲○○，惟證人甲○○僅給付1,000 元，尚賒欠被告1,000 元之
    情，已如前述，是該賒欠之1,000 元既未交付，被告即為警
    查獲，尚難認係被告販賣甲基安非他命所得之財物，應認被
    告已收取之1,000 元始屬其販賣甲基安非他命所得之財物，
    而依毒品危害防制條例第19條第1 項之規定宣告沒收，如全
    部或一部不能沒收時，販賣毒品所得部分，應以其財產抵償
    之。扣案之晶體19包（含袋重8.84公克），經送請高雄醫學
    大學附設中和紀念醫院檢驗結果，雖呈甲基安非他命陽性反
    應之情，固有該院96年8 月9 日檢驗報告1 紙在卷可考，然
    該19包甲基安非他命係被告於96年3 月28日所購買的，則此
    扣案甲基安非他命購入之時點，既係在本件附表編號一至十
    所示轉讓、販賣甲基安非命之時點之後，自與本件轉讓、販
    賣甲基安非他命之犯行無涉；而扣案之藥鏟1 支、吸食器1
    組，係警方於被告準備施用甲基安非他命時所查扣，衡情，
    當屬被告施用甲基安非他命所用之物亦與本案無涉；另扣案
    之門號0000000000號行動電話1 支，雖為被告所有，然係供
    被告平日聯絡之用，並非供其聯絡本案轉讓或販賣毒品所用
    之物；至扣案之門號0000000000號行動電話1 支，則係證人
    陳豐盈所有，亦非屬被告所有供犯罪所用之物，爰均不另為
    沒收之諭知。
三、不另為無罪之諭知部分：
(一)、公訴意旨另以：被告除有附表編號十所示犯行外，證人甲○○自95年10月間某日起至96年3 月26日止，曾以其所有之門
    號0000000000號、0000000000號行動電話，撥打被告所有門
    號0000000000號行動電話，並約定每次1,000 元之代價，在
    屏東縣琉球鄉中福村附近，向被告購第二級毒品甲基安非他
    命多次，因認被告此部分犯行，係涉犯毒品危害防制條例第
    4 條第2 項之販賣第二級毒品罪嫌等語。
(二)、按不能證明被告犯罪者，應諭知無罪之判決，刑事訴訟法第
    154 條第2 項、第301 條第1 項分別定有明文。又「事實之
    認定，應憑證據，如未能發現相當證據，或證據不足以證明
    ，自不能以推測或擬制之方法，為裁判基礎」，而「認定犯
    罪事實所憑之證據，雖不以直接證據為限，間接證據亦包括
    在內，然無論直接或間接證據，其為訴訟上之證明，須於通
    常一般之人均不致有所懷疑，而得確信其為真實之程度者，
    始得據之為有罪之認定，倘其證明尚未達到此一程度，而有
    合理之懷疑存在時，即無從為有罪之認定」（最高法院40年
    臺上字第86號、76年臺上字第4986號判例意旨參照）。
(三)、公訴意旨認被告涉有上開犯行，無非係以：證人甲○○於警
    詢之證詞、被告所有門號0000000000號行動電話雙向通聯電
    話交集清查表為其主要論據。然查：證人甲○○於警詢時雖
    證稱：伊所施用的甲基安非他命係向綽號「狗鞋仔」之男子
    所購得，真實姓名為乙○○，伊均係以所用之門號00000000
    00號、0000000000號行動電話撥打乙○○門號0000000000號
    行動電話聯絡，約於95年10月初開始迄至乙○○被查獲前一
    天止，約有50次云云（見警卷第173 頁至第174 頁）。然證
    人甲○○於本院審理時則具結證稱：伊是10月初才開始施用
    的，警方問伊何時開始跟乙○○購買，因為時間很久，伊不
    記得第一次是何跟乙○○買的，才會跟警方說大概是這個時
    間；伊有跟乙○○買過幾次，記得有超過10次等語（見本院
    卷第67頁至第68頁）。觀之證人甲○○於警詢及本院審理時
    之證詞，互核不一，已有瑕庛可指。且證人於警詢、本院審
    理時僅概稱：向被告購買甲基安非他命約50次或超過10次，
    並未就被告販賣之時間、地點、數量、金額等為明確證述，
    參酌證人甲○○亦自承：伊施用毒品的來源有3 人等情，則
    證人甲○○上開證述，是否本於記憶之確信下所為，尚非無
    疑。況被告係於95年10月25日始假釋出監，而所使用之門號
    0000000000號行動電話係於96年2 月23日始開通使用等情，
    均已如前述，則被告顯不可能自95年10月初某日起，即持門
    號0000000000號行動電話聯絡販賣甲基安非他命之事宜。再
    者，卷附之被告所有門號0000000000號行動電話雙向通聯電
    話交集清查表，僅能證明證人甲○○曾與被告聯繫通話，尚
    無從知悉被告與證人甲○○2 人之通話內容，因此，自難據
    此即率認被告有上開販賣第二級毒品甲基安非他命之情。此
    外，復查無其他確切積極之證據足資證明被告此部分犯行，
    本應為無罪之諭知，惟公訴意旨認此部分與前揭論罪科刑之
    販賣第二級毒品部分，具有集合犯之包括一罪關係，爰不另
    為無罪之諭知。
據上論斷，應依刑事訴訟法第299 條第1 項前段、第300 條，藥
事法第83條第1 項，毒品危害防制條例第4 條第2 項、第19條第
1 項，刑法11條、第47條第1 項、第51條第5 款，中華民國九十
六年罪犯減刑條例第2 條第1 項第3 款、第7 條，判決如主文。
本案經檢察官許英輝到庭執行職務。
中　　華　　民　　國　　96　　年　　11　　月　　30　　日
                  刑事第二庭  審判長法  官　黃國永
                                    法  官  陳海寧
                                    法  官  蘇碧珠
以上正本證明與原本無異。
如不服本判決應於收受本判決送達後10日內向本院提出上訴書狀
，其未敘述上訴理由者，並得於提起上訴後10日內向本院補提理
由書狀（均須按他造當事人之人數附繕本）「切勿逕送上級法院
」
                                    書記官  賀燕花
中　　華　　民　　國　　96　　年　　11　　月　　30　　日
附錄本案論罪科刑法條全文
毒品危害防制條例第4條第2項：
製造、運輸、販賣第二級毒品者，處無期徒刑或 7 年以上有期徒
刑，得併科新臺幣 7 百萬元以下罰金。
藥事法第83條第1項：
明知為偽藥或禁藥，而販賣、供應、調劑、運送、寄藏、牙保、
轉讓或意圖販賣而陳列者，處7 年以下有期徒刑，得併科新臺幣
5 百萬元以下罰金。
附表：
┌─┬──────┬───────┬─────────┐
│編│犯 罪 時 間 │犯  罪  行  為│罪 名 及 宣 告 刑 │
│號│及 地 點    │              │                  │
├─┼──────┼───────┼─────────┤
│一│96年2 月4 日│乙○○於左列時│乙○○明知為禁藥，│
│  │14時許      │、地，將其所購│而轉讓，累犯，處有│
│  ├──────┤買之禁藥甲基安│期徒刑捌月，減為有│
│  │屏東縣琉球鄉│非他命少許（約│期徒刑肆月。      │
│  │中福村三民路│可施用1 次之份│                  │
│  │3巷9號      │量），無償提供│                  │
│  │            │予丙○○施用1 │                  │
│  │            │次            │                  │
├─┼──────┼───────┼─────────┤
│二│96年2 月6 日│    同上      │乙○○明知為禁藥，│
│  │19時許      │              │而轉讓，累犯，處有│
│  ├──────┤              │期徒刑捌月，減為有│
│  │屏東縣琉球鄉│              │期徒刑肆月。      │
│  │中福村三民路│              │                  │
│  │3巷9號      │              │                  │
├─┼──────┼───────┼─────────┤
│三│96年2 月10日│    同上      │乙○○明知為禁藥，│
│  │20時許      │              │而轉讓，累犯，處有│
│  ├──────┤              │期徒刑捌月，減為有│
│  │屏東縣琉球鄉│              │期徒刑肆月。      │
│  │中福村三民路│              │                  │
│  │3巷9號      │              │                  │
├─┼──────┼───────┼─────────┤
│四│96年2 月12日│    同上      │乙○○明知為禁藥，│
│  │22時許      │              │而轉讓，累犯，處有│
│  ├──────┤              │期徒刑捌月，減為有│
│  │屏東縣琉球鄉│              │期徒刑肆月。      │
│  │中福村三民路│              │                  │
│  │3巷9號      │              │                  │
├─┼──────┼───────┼─────────┤
│五│96年2 月15日│    同上      │乙○○明知為禁藥，│
│  │21時許      │              │而轉讓，累犯，處有│
│  ├──────┤              │期徒刑捌月，減為有│
│  │屏東縣琉球鄉│              │期徒刑肆月。      │
│  │中福村三民路│              │                  │
│  │3巷9號      │              │                  │
├─┼──────┼───────┼─────────┤
│六│96年3 月15日│乙○○於左列時│乙○○明知為禁藥，│
│  │21時許      │、地，將其所購│而轉讓，累犯，處有│
│  ├──────┤買之禁藥甲基安│期徒刑捌月，減為有│
│  │屏東縣琉球鄉│非他命少許（約│期徒刑肆月。      │
│  │中福村三民路│可施用5 或6 口│                  │
│  │3巷9號      │的份量），無償│                  │
│  │            │提供予黃麗玲施│                  │
│  │            │用1 次        │                  │
├─┼──────┼───────┼─────────┤
│七│96年3 月16日│    同上      │乙○○明知為禁藥，│
│  │8時許       │              │而轉讓，累犯，處有│
│  ├──────┤              │期徒刑捌月，減為有│
│  │屏東縣琉球鄉│              │期徒刑肆月。      │
│  │中福村三民路│              │                  │
│  │3巷9號      │              │                  │
├─┼──────┼───────┼─────────┤
│八│96年3 月20日│    同上      │乙○○明知為禁藥，│
│  │8 時許      │              │而轉讓，累犯，處有│
│  ├──────┤              │期徒刑捌月，減為有│
│  │屏東縣琉球鄉│              │期徒刑肆月。      │
│  │中福村三民路│              │                  │
│  │3巷9號      │              │                  │
├─┼──────┼───────┼─────────┤
│九│96年3 月24日│乙○○於左列時│乙○○明知為禁藥，│
│  │20時許      │、地，將其所購│而轉讓，累犯，處有│
│  ├──────┤買之禁藥甲基安│期徒刑捌月，減為有│
│  │屏東縣琉球鄉│非他命少許（約│期徒刑肆月。      │
│  │全德國民小學│可施用2 或3 口│                  │
│  │            │的份量），無償│                  │
│  │            │提供予陳豐盈施│                  │
│  │            │用1次         │                  │
├─┼──────┼───────┼─────────┤
│十│96年3 月27日│乙○○於左列時│乙○○販賣第二級毒│
│  │19時30分許  │、地，將其以不│品，累犯，處有期徒│
│  ├──────┤詳價格購買之第│刑柒年貳月。販賣毒│
│  │屏東縣琉球鄉│二級毒品甲基安│品所得新臺幣壹仟元│
│  │中福村附近  │非他命，以每包│沒收，如全部或一部│
│  │            │1,000 元之價格│不能沒收時，以其財│
│  │            │，販賣予甲○○│產抵償之。        │
│  │            │第二級毒品甲基│                  │
│  │            │安非他命2 包（│                  │
│  │            │其中1 包，係林│                  │
│  │            │世明友人委託其│                  │
│  │            │向乙○○購買）│                  │
│  │            │，惟僅收取1,00│                  │
│  │            │0 元，甲○○尚│                  │
│  │            │欠1,000 元    │                  │
│  │            │未給付）      │                  │
└─┴──────┴───────┴─────────┘
